臺灣板橋地方法院刑事判決                        九十一年度易字第一三一六號
    公  訴  人  臺灣板橋地方法院檢察署檢察官
    被      告  甲○○
右列被告因竊盜案件，經檢察官提起公訴（九十一年度偵字第七九五○號），本院判
決如左：
      主      文
甲○○竊盜，處拘役貳拾日，如易科罰金以佰元折算壹日。
      事      實
一、甲○○曾有賭博案件前科（未構成累犯），於民國九十一年四月二十八日下午二
    時二十六分許，在位於臺北縣三重市○○○路八二號之「網路玩家網咖店」內，
    因見鄰座乙○○所有之NOKIA牌3210型行動電話一支置放該處，竟基於為自己不
    法所有之意圖，趁乙○○離去座位之際，徒手竊取該支行動電話，得手後，將之
    先行藏放在該網咖店之洗手間內，擬變賣款項花用。旋經乙○○發現，告知店內
    人員而調閱店內之監視錄影帶後，發現甲○○行為有異報警處理，甲○○則前往
    洗手間將該支行動電話返還乙○○，而循線偵悉上情。
二、案經臺北縣警察局樹林分局報請臺灣板橋地方法院檢察署檢察官偵查起訴。
      理      由
一、右揭竊盜之事實，業據被告甲○○於警訊及本院審理時均坦承不諱，並經被害人
    乙○○於警訊及偵查中時指述伊如何遭竊之情節甚詳，是已足證被告之自白應與
    事實相符，堪以採信。雖被告另辯稱：本件並非如被害人於警訊時所述，係由伊
    與警方共同查獲，其係在警方前往現場之前，即將前開行動電話返還被害人云云
    ，然查，被告於竊得上述行動電話後，將之藏放在網咖店之洗手間內，擬變賣款
    項花用，是該行動電話顯已置於被告實力支配之下，其竊盜犯行為既遂無訛，且
    被告係於被害人報案後，始供承竊盜之情，而將該支行動電話返還被害人，是無
    論本件是否係被害人與警方共同查獲，且無論其是否係於警方前往現場前自行將
    行動電話返還被害人，凡此均無礙被告竊盜犯行之成立。此外，復有監視錄影帶
    一捲扣案及監視錄影帶翻攝之照片七幀、臺灣板橋地方法院檢察署九十一年五月
    七日勘驗筆錄、臺北縣警察局贓物認領保管單等件附於偵查卷可稽。本件事證已
    臻明確，被告犯行堪予認定。
二、被告意圖為自己不法之所有，而竊取他人之動產，核係犯刑法第三百二十條第一
    項之竊盜罪。爰審酌被告之素行，與其犯罪手段、所生危害、所竊財物之價值尚
    非甚鉅，暨其已因本案羈押十六日，經此偵審程序應足使知所警惕等一切情狀，
    量處如主文所示之刑，並諭知易科罰金之折算標準，以示懲儆。
據上論斷，應依刑事訴訟法第二百九十九條第一項前段，刑法第三百二十條第一項、
第四十一條第一項，罰金罰鍰提高標準條例第二條，判決如主文。
本案經檢察官林俊峰到庭執行職務。
中      華      民      國      九十一   年        五     月    二十七  日
                                      臺灣板橋地方法院刑事第一庭
          法  官  邱 靜 琪
右正本證明與原本無異。
如不服本判決，應於判決送達後十日內向本院提出上訴狀 (應附繕本) ，上訴於臺灣
高等法院。
                                          書記官  黃 頌 棻
中      華      民      國      九十一   年        五     月    二十八  日
附錄本案論罪科刑法條全文：
刑法第三百二十條
意圖為自己或第三人不法之所有，而竊取他人之動產者，為竊盜罪，處五年以下有期
徒刑、拘役或五百元以下罰金。
意圖為自己或第三人不法利益，而竊佔他人之不動產者，依前項之規定處斷。
前二項之未遂犯罰之。
